# 是否可以推导出直接法的现金流量表

提问人：wufaxian 时间：2017-11-28 18:52:29
大部分香港上市公司的年报当中现金流量表给出的都是间接法的现金流量表。在没有企业基础财务数据的情况下，仅凭三张表我们是否可以自己推导出直接法的现金流量表？

回答人：chenyiwei
难度较大，特别是在股权结构复杂、股权变动频繁的合并集团中。类似问题版面上有很多讨论，简单的公式法推导与实际情况很可能差异很大。

提问人：wufaxian 时间：2017-11-28 22:28:07
谢谢chenyiwei老师的回答。如果只求直接法下的经营现金流部分。难度是否会降低？现实当中是否可操作？

回答人：chenyiwei
也不容易。